【裁判字號】    98,審訴,2830
【裁判日期】    980710
【裁判案由】    清償借款
【裁判全文】
臺灣臺北地方法院民事判決            98年度審訴字第2830號
原      告  國泰世華商業銀行股份有限公司
法定代理人  甲○○
訴訟代理人  丙○○
被      告  乙○○
當事人間請求清償借款事件，經本院於中華民國98年7 月2 日言
詞辯論終結，判決如下：
    主      文
被告應給付原告新台幣伍拾萬捌仟陸佰玖拾柒元，及其中新台幣
肆拾柒萬柒仟柒佰肆拾捌元部分自民國九十六年四月二十六日起
至清償日止，按年息百分之十九點七計算之利息。
訴訟費用新台幣伍仟伍佰壹拾元由被告負擔。
本判決於原告以新台幣壹拾柒萬元為被告供擔保後，得假執行。
    事實及理由
甲、程序方面：
    兩造業於信用卡簡易通信貸款契約書第十三條、簡易通信貸
    款約定書第十三條及約定條款第二十六條約定合意以本院為
    第一審管轄法院，有信用卡簡易通信貸款契約書、簡易通信
    貸款約定書、約定條款在卷可稽，故本院自有管轄權，合先
    敘明。
乙、得心證之理由：
一、原告主張：
  (一)被告分別於民國92年3月18日、94年9月8日與國泰商業銀行
    股份有限公司及原告成立信用卡使用契約，請領信用卡使用
    ，依約被告即得於各特約商店記帳消費，且應就使用信用卡
    所生債務負全部給付責任，依約定條款第十四條、第十五條
    約定，應於當期繳款截止日前向原告全部清償，或以循環信
    用方式繳付最低繳款金額，逾期清償則依約定條款第十五條
    、第二十一條、第二十二條約定喪失期限利益，並應計付年
    息19.7%計算之利息。
  (二)被告另於93年7月28日與原告成立信用卡簡易通信貸款契約
    ，向原告借用新台幣（下同）280,000元，約定分50期清償
    ，依約每月應繳月付金7,800元（含手續費2,200元），併入
    信用卡帳單中與信用卡消費帳款一同繳納，依信用卡簡易通
    信貸款契約書第一條第四款約定，如未依約於繳款期限前繳
    款或未繳足月付金時，原告得將未繳金額之本金部分、或經
    原告主張視為到期之本金部分，按信用卡循環利率即年息
    19.7%計算利息。依信用卡簡易通信貸款契約書第四條第一
    款約定，倘任何一宗債務不依約清償本金時，被告即喪失期
    限利益債務視為到期。
  (三)被告又於94年3月30日就上述(二)借款尚未清償部分240,800
    元，與原告簽立「感恩回饋專案」同意續約展延，約定利率
    按年息14.8%固定計算，分60期清償，依本利按月平均攤還
    ，併入信用卡帳單中與信用卡消費帳款一同繳納，依信用卡
    簡易通信貸款契約書第一條第四款約定，如未依約於繳款期
    限前繳款或未繳足月付金時，原告得將未繳金額之本金部分
    、或經原告主張視為到期之本金部分，按信用卡循環利率即
    年息19.7%計算利息。依信用卡簡易通信貸款契約書第四條
    第一款約定，倘任何一宗債務不依約清償本金時，被告即喪
    失期限利益債務視為到期。
  (四)被告再於94年5月23日與原告成立簡易通信貸款契約，向原
    告借用210,000元，約定利率按年息15.8%固定計算，分60
    期清償，依年金法按月計付本息，併入信用卡帳單中與信用
    卡消費帳款一同繳納，依簡易通信貸款契約書第一條第四款
    約定，如未依約於繳款期限前繳款或未繳足月付金時，原告
    得將未繳金額之本金部分、或經原告主張視為到期之本金部
    分，按信用卡循環利率即年息19.7%計算利息。依簡易通信
    貸款契約書第四條第一款約定，倘任何一宗債務不依約清償
    本金時，被告即喪失期限利益債務視為到期。
  (五)詎被告迄至96年4月25日止帳款尚有508,697元未按期清償，
    其中信用卡帳款為46,719元，其中本金為43,877元、簡易通
    信貸款帳款為461,978元，其中本金為433,871元，債務已依
    約視為到期，屢向被告催討，均置之不理。再者，原國泰商
    業銀行股份有限公司於92年6月26日經財政部核准正式與世
    華聯合商業銀行股份有限公司合併，國泰商業銀行股份有限
    公司為消滅銀行，世華聯合商業銀行股份有限公司為存續銀
    行，並於92年10月27日更名為國泰世華商業銀行股份有限公
    司，是以，原國泰商業銀行股份有限公司之權利義務關係由
    原告依公司法第七十五條規定概括承受。為此本於信用卡使
    用契約及簡易通信貸款契約之法律關係，起訴請求被告返還
    信用卡消費款、借款本息等語。並聲明：除假執行供擔保金
    額外，如主文所示。
二、被告則陳稱略以：對於原告所主張之事實沒有意見等語。並
    聲明：原告之訴及假執行之聲請均駁回。
三、兩造不爭執之事實：
    本件原告主張如前一所述之事實，已據其提出財政部函、股
    份有限公司變更登記表、信用卡消費帳款債權明細報表、信
    用卡申請書、升等金卡專案申請書、信用卡簡易通信貸款申
    請書暨契約書、簡易通信貸款申請書暨約定書、約定條款、
    信用卡對帳單、歸戶查詢為證。被告對上開事實表示不爭執
    而為自認，自堪信原告主張為真實。
四、從而，原告依信用卡使用契約及簡易通信貸款契約請求被告
    給付信用卡消費款、借款如主文第一項所示，為有理由，應
    予准許。
五、訴訟費用之負擔：本件第一審裁判費為5,510元，應由被告
    負擔，爰確定如主文第二項所載。
丙、假執行之宣告：
    原告陳明願供擔保，請求宣告假執行，核無不合，茲酌定擔
    保金額，予以准許。
丁、結論：原告之訴為有理由，並依民事訴訟法第七十八條、第
    三百九十條第二項，判決如主文。
中    華    民    國    98    年    7     月    10    日
                  民事第六庭  法  官  賴錦華
以上正本係照原本作成。
如對本判決上訴，須於判決送達後二十日之不變期間內，向本院
提出上訴狀。
中    華    民    國    98    年    7     月    10    日
                              書記官  張馨文


司法院資訊處製作；財團法人民間司法改革基金會備份。
